CURRÍCULUM VITAE

DATOS PERSONALES

: Sergio Andrés Bowles Chávez Nombres y Apellidos

: 7 de enero de 1986

Fecha de nacimiento Cédula de Identidad : 4282050 LP Nacionalidad : Boliviana

: Av. Sánchez Lima Nº 2226 Edif. Yolanda Piso 5, Depto. 5A, Zona Sopocachi

Teléfono Domicilio : 591 2 2419351 Teléfono Celular : 591 76224747

Correo Electrónico : sergio.bowles@gmail.com

PERFIL

Ingeniero Industrial, con más de 8 años de experiencia en el sector público y privado empresarial, liderando y articulando la planificación estratégica, el desarrollo de la gestión por procesos y la integración de sistemas de información institucionales y empresariales.

APTITUDES

- Liderazgo.
- Proactividad.
- Analítica.
- Creatividad.
- Manejo de conflictos.
- Trabajo en equipo.
- Manejo de herramientas digitales.
- Inclinación a los deportes.

FORMACIÓN

- Año 2003: Bachiller en Humanidades, Instituto de Educación Integral "San Patricio" - Graduado con Honores.
- Año 2008: Licenciado en Ingeniería Industrial, Universidad Católica Boliviana "San Pablo" - Graduado por Excelencia.

EXPERIENCIA LABORAL

Entidad: Servicio de Desarrollo de las Empresas Públicas Productivas -

Cargo: Profesional en Planificación y Proyectos.

Plazo: 2 meses (07 de febrero de 2020 - A la fecha).

Actividades:

✓ Formular y consolidar la elaboración del Plan Operativo Anual – POA, Plan

Estratégico Institucional – PEI y otros documentos institucionales de planificación estratégica, en coordinación con las Gerencias de Área, Unidades y Gerencias Técnicas del SEDEM.

- ✓ Efectuar el seguimiento y evaluación periódica de la ejecución de los planes a corto y mediano plazo, programas y proyectos del SEDEM y sus Empresas públicas Productivas EPPs dependientes.
- ✓ Reformular y ajustar el POA y el PEI del SEDEM y sus EPPs dependientes, cuando corresponda.
- ✓ Evaluar y/o elaborar proyectos de desarrollo industrial y/o productivo dirigidos al fortalecimiento del SEDEM y sus EPPs dependientes.

Referencias: Verónica Jordán 70514023, Daniel Nowotny 77522290

Entidad: Servicio de Desarrollo de las Empresas Públicas Productivas – SEDEM.

Cargo: Coordinador General.

Plazo: 1 año y 4 meses (19 de septiembre de 2018 – 2 de enero de 2020).

Actividades:

- ✓ Gestionar la coordinación del SEDEM y sus EPPs dependientes, con entidades públicas y privadas.
- ✓ Generar y proponer a la Gerencia General, estrategias de desarrollo integrales e innovadoras para articular y fortalecer los procesos y actividades del SEDEM y sus EPPs dependientes.
- ✓ Canalizar y gestionar la coordinación interna para atender oportuna y eficientemente las solicitudes y requerimientos de entidades públicas y privadas.
- ✓ Colaborar a las diferentes áreas organizacionales del SEDEM y sus EPPs dependientes, brindando asesoramiento técnico para el cumplimiento oportuno y eficiente de sus actividades.
- ✓ Realizar reuniones periódicas de seguimiento y evaluación al cumplimiento de actividades realizadas por las diferentes áreas organizacionales del SEDEM y sus EPPs dependientes.
- ✓ Revisar, complementar y/o corregir si corresponde, la documentación generada por las diferentes áreas organizacionales del SEDEM y sus EPPs dependientes dirigidas a Gerencia General.

Referencias: Justine Duranboger 72010552, José Luis Zúñiga 72026757

Entidad: Servicio de Desarrollo de las Empresas Públicas Productivas – SEDEM.

Cargo: Gerente de Investigación y Desarrollo.

Plazo: 1 año 7 meses (8 de febrero de 2017 – 6 de septiembre de 2018).

Actividades:

- ✓ Liderar la gestión estratégica y apoyar transversalmente a las Gerencias de Área del SEDEM y de sus EPPs dependientes, en la planificación a corto, mediano y largo plazo.
- ✓ Definir procedimientos, manuales y reglamentos necesarios para las actividades administrativas y operativas del SEDEM y sus EPPs dependientes.

- ✓ Evaluar la gestión empresarial de las EPPs dependientes del SEDEM.
- ✓ Administrar y generar información centralizada referente a la gestión del SEDEM y sus EPPs dependientes, así como de la ejecución sus planes, programas y proyectos.
- ✓ Desarrollar sistemas de información (software) para las áreas funcionales de las EPPs y el SEDEM; así como realizar el mejoramiento continuo de la infraestructura informática y de redes.

Referencias: Justine Duranboger 72010552, José Luis Zúñiga 72026757

Entidad: Empresa Pública QUIPUS.

Cargo: Gerente General.

Plazo: 1 año 6 meses (1 de noviembre de 2013 – 26 de mayo de 2015).

Actividades:

- ✓ Ejercer la representación legal de la empresa.
- ✓ Liderar la gestión estratégica de la empresa.
- ✓ Definir la organización, estructura, planes, programas, proyectos reglamentos y manuales necesarios para el funcionamiento y desarrollo de las actividades de la empresa.
- ✓ Desarrollar y mantener relaciones diplomáticas con autoridades e instancias reguladoras del sector público.
- ✓ Evaluar el cumplimiento de los planes a corto, mediano y largo plazo de la empresa.
- √ Tomar decisiones asertivas para el beneficio de la empresa.
- ✓ Suscribir contratos, convenios, y/o acuerdos para el cumplimiento de las actividades de la empresa.

Referencias: Alejandro Duran 79566675

Entidad: Ministerio de Desarrollo Productivo y Economía Plural – Viceministerio de Producción Industrial a Mediana y Gran Escala (Unidad de Desarrollo Estratégico).

Cargo: Profesional para Articulación Industrial.

Plazo: 5 meses (3 de junio de 2013 – 31 de octubre de 2013).

Actividades:

- ✓ Realizar la evaluación, seguimiento y control a las Empresas Públicas dependientes del Ministerio de Desarrollo Productivo y Economía Plural.
- ✓ Elaborar Términos de Referencia TDR's para Consultorías.
- ✓ Elaborar y evaluar Estudios de Pre inversión.
- ✓ Elaborar manuales de organización y funciones, escalas salariales, POA y Presupuesto de la Unidad de Desarrollo Estratégico.
- ✓ Gestionar y apoyar el fortalecimiento de nuevos emprendimientos productivos.

Referencias: Álvaro Pardo 71266297, Alejandro Duran 79566675

Entidad: Tigre Plasmar S.A. **Cargo:** Ejecutivo de Ventas.

Plazo: 9 meses (24 de septiembre de 2012 – 4 de junio de 2013).

Actividades:

- ✓ Planificar el desarrollo de la política comercial de la empresa.
- ✓ Analizar y evaluar los mercados, definiendo estrategias comerciales y canales de distribución.
- ✓ Preparar licitaciones para convocatorias nacionales.

Referencias: Gonzalo Vargas 72004259

Entidad: Ministerio de Economía y Finanzas Públicas – Viceministerio de Presupuesto y Contabilidad Fiscal (Unidad de Entidades Territoriales).

Cargo: Analista Presupuestario.

Plazo: 5 meses (1 de mayo de 2012 – 18 de septiembre de 2012).

Actividades:

- ✓ Realizar la evaluación, seguimiento y control de los presupuestos institucionales de las Entidades Territoriales Autónomas ETA's.
- ✓ Preparar y dirigir talleres de capacitación para la formulación del POA y Presupuesto.
- ✓ Planificar, elaborar y aprobar el POA y Presupuesto de las ETA's.
- ✓ Elaborar informes trimestrales y anuales del seguimiento y evaluación de las ETA's.
- ✓ Realizar el análisis y aprobar escalas salariales de las ETA's.
- ✓ Elaborar respuestas de Petición de Informe Oral PIO, Petición de Informe Escrito PIE, Proyectos de Normas, consultas, etc.

Referencias: Magaly Churruarrín 72010889 - Gloria Villanueva 71506791

Entidad: Ministerio de Economía y Finanzas Públicas – Viceministerio de Presupuesto y Contabilidad Fiscal (Unidad de Empresas Públicas).

Cargo: Analista Presupuestario y de Producción.

Plazo: 1 año y 4 meses (6 de diciembre de 2010 – 30 de abril de 2012).

Actividades:

- ✓ Realizar la evaluación, seguimiento y control de los presupuestos institucionales de las Empresas Públicas del Estado Plurinacional de Bolivia.
- ✓ Planificar, elaborar y aprobar el POA y Presupuesto de las Empresas Públicas.
- ✓ Preparar y dirigir talleres de capacitación para la formulación del POA y Presupuesto.
- ✓ Evaluar indicadores financieros y de productividad de las Empresas Públicas.
- ✓ Elaborar informes trimestrales y anuales del seguimiento y evaluación de las Empresas Públicas.
- ✓ Realizar el análisis y aprobar escalas salariales de las Empresas Públicas.
- ✓ Elaborar respuestas de PIO, PIE, Proyectos de Normas, consultas, etc.

Referencias: Magaly Churruarrín 72010889 - Cristian Gonzales 70626666

Entidad: Honorable Senado Nacional – Comité de Campesinado y Comunidades Originarias.

Cargo: Técnico en Proyectos.

Plazo: 1 año y 6 meses (15 de junio de 2008 – diciembre de 2009).

Actividades:

✓ Preparar y evaluar proyectos sociales.

✓ Planificar y elaborar el POA y Presupuesto de la gestión.

Entidad: Compañía de Alimentos "DELIZIA".

Cargo: Pasante.

Plazo: 3 meses (18 de febrero de 2008 – 16 de abril de 2008).

Actividades:

✓ Elaborar un estudio de control de inventarios y activos fijos.

- ✓ Planificar, reordenar y clasificar repuestos de maquinaria.
- ✓ Diseñar y distribuir el nuevo almacén de repuestos de maquinaria.

CURSOS Y TALLERES REALIZADOS

- Seminario Taller "Trabajo en Equipo" FUNDEMOS.
- Curso "Capacitación Técnica de Ventas Aponte/El Puente" TIGRE TUBOS Y CONEXIONES.
- Curso de la Ley Nº 1178 de 20 de julio de 1990, de "Administración y Control Gubernamentales" Centro Nacional de Capacitación (CENCAP).
- Curso "Responsabilidad por la Función Pública" Escuela de Gestión Pública Plurinacional (EGPP).
- Curso de la Ley Nº 004 de 31 de marzo de 2010, de "Lucha contra la corrupción, enriquecimiento ilícito e investigación de fortunas Marcelo Quiroga Santa Cruz" EGPP.
- Curso Tech Day "Mobility Workshop" INTEL MÉXICO.
- Curso de la Ley N° 777 de 25 de enero de 2016, de "Sistema de Planificación Integral del Estado SPIE" EGPP.
- Curso "Aimara Básico" EGPP.

IDIOMAS

- Inglés intermedio.
- Aimara básico.